【裁判字號】    96,訴,4084
【裁判日期】    970311
【裁判案由】    強盜等
【裁判全文】
臺灣板橋地方法院刑事判決              96年度訴字第4084號
公  訴  人  臺灣板橋地方法院檢察署檢察官
被      告  甲○○
指定辯護人  本院公設辯護人  乙○○
上列被告因強盜案件，經檢察官提起公訴（96年度偵字第19784
號），本院判決如下：
    主  文
甲○○犯攜帶兇器強盜罪，累犯，處有期徒刑柒年肆月；扣案之
西瓜刀壹支，沒收之。又犯非法由自動付款設備取財罪，累犯，
處有期徒刑肆月。應執行有期徒刑柒年陸月，扣案之西瓜刀壹支
，沒收之。
    事  實
一、甲○○前於民國（下同）90年間，因偽造文書案件，經臺灣
    桃園地方法院於90年10月22日以90年度訴字第1570號判處有
    期徒刑1 年2 月，分別經臺灣高等法院於91年1 月25日以90
    年度上訴字第4151號、最高法院於91年5 月2 日以91年臺上
    字第2528號判處上訴駁回確定，92年8 月31日執行完畢。復
    於95年間，因施用毒品案件，經本院於95年6 月30日以95年
    度訴字第1328號判處有期徒刑7 月確定；又再因違反毒品危
    害防制條例案件，經本院95年12月20日以95年度訴字第3306
    號判決判處有期徒刑8 月，經減刑為4 月；又因竊盜案件，
    經本院於95年12月29日以95年度簡字第7256號判決拘役50日
    ，如易科罰金，以新臺幣1,000 元折算1 日，減為25日，如
    易科罰金，以新臺幣1,000 元折算1 日。嗣入監接續執行，
    甫於96年8 月9 日因減刑暨縮刑期滿執行完畢（有期徒刑執
    行完畢部分，於本件構成累犯）；詎仍不知悔改，竟意圖為
    自己不法之所有，於96年8 月27日21時45分許，由不知情之
    陳志和（已另由檢察官為不起訴處分在卷）騎乘其所有之車
    號：BHT-393 號之重型機車搭載甲○○，至臺北縣土城市○○路116 號1 樓之龍騰檳榔攤前，甲○○隨即進入該檳榔攤
    後，持其所有客觀上足供兇器使用之普通西瓜刀（非屬槍砲
    彈藥刀械管制條例所規範管制之刀械），控制丙○○、丁○○2 人行動，復持該檳榔攤桌上之包裝用土色膠帶將丙○○
    、丁○○2 人，分別綑綁於沙發及椅子上，至使丙○○、丁○○不能抗拒，強取丁○○佩掛於頸上價值約新臺幣（下同
    ）35,000元之項鍊，強取丙○○身上之現金1,000 元、行動
    電話1 支，並自檳榔攤上取走現金4,000 餘元、丁○○所有
    之中國信託商業銀行提款卡1 張及行動電話2 支等。嗣甲○○取得丁○○提款卡後，接續以將西瓜刀架在丁○○脖子之
    強暴方式，向丁○○逼得提款卡之密碼，至丁○○不能抗拒
    而告知該密碼，甲○○得逞後，將西瓜刀及膠帶留置現場，
    旋與陳志和共乘前開機車逃逸。甲○○離開現場，復另行起
    意，意圖為自己不法之所有，持前開強盜取得之丁○○所有
    之中國信託商業銀行提款卡，先後至土城市○○路上全家便
    利商店及土城市○○路上玉山銀行土城分行之自動付款櫃員
    機分3 次插入提款卡並輸入密碼，以此不正方式自自動付款
    設備共詐得60,000元。嗣經丙○○、丁○○報警處理，為警
    循線於96年10月1 日13時30分許，在臺北縣板橋市○○街11
    1 號前逮捕甲○○，因悉上情。
二、案經丙○○、丁○○訴由臺北縣政府警察局土城分局移由臺
    灣板橋地方法院檢察署檢察官偵查起訴。
    理  由
一、證據能力之說明：
(一)、按被告以外之人於審判外之言詞或書面陳述，除法律有規定
    者外，不得作為證據，刑事訴訟法第159 條第1 項固定有明
    文。惟被告以外之人於審判外之陳述，雖不符同法第159 條
    之1 至之4 之規定，而經當事人於審判程序同意作為證據，
    法院審酌該言詞陳述或書面陳述作成時之情況，認為適當者
    ，亦得為證據；當事人、代理人或辯護人於法院調查證據時
    ，知有第159 條第1 項不得為證據之情形，而未於言詞辯論
    終結前聲明異議者，視為有前項之同意，此亦據同法第159
    條之5 規定甚明。查本件被告、檢察官、辯護人於本院準備
    程序中均未就證據能力提出爭執，且迄於言詞辯論終結前，
    亦未就本院所調查之證據主張有刑事訴訟法第159 條第1 項
    不得為證據之情形，應認均已同意得作為本案之證據。從而
    ，下述證據資料縱有屬傳聞證據，且不符刑事訴訟法第159
    條之1 至之4 之規定者，經本院審酌各該證據資料作成時之
    一切客觀情況，認無不適當之情事，均認有證據能力，合先
    敘明。
(二)、又卷附監視錄影器翻拍照片2 張，係金融機構利用攝影器材
    拍攝本案提款情形，以紀錄該現場提款人者，屬「非供述證
    據」；另刑事局之鑑定書、亞東醫院精神鑑定書等，均為鑑
    定文書，是均無刑事訴訟法第159 條第1 項關於「傳聞法則
    」規定之適用，且核無違法取證之情事，亦與本案被告之犯
    行具有密切之關連性，同有證據能力。
二、訊據被告甲○○坦承如上強盜犯行（見本院96年10月1 日聲
    請羈押訊問筆錄、96年11月20日、12月17日準備程序筆錄、
    96年2 月26日審判筆錄），查：上揭被告強盜之犯罪事實，
    業據被告分別於警詢及偵查中供承在卷（見臺灣板橋地方法
    院檢察署96年度偵字第19784 號偵查卷第72頁至第75頁、第
    102 頁至第105 頁、第113 頁至118 頁），核與證人陳志和
    於警訊（同上卷第7 頁至第12頁）、偵查中（同上卷第43頁
    至第44頁、第46頁至第48頁、第113 頁至第118 頁），暨被
    害人丙○○、丁○○即證人於警訊、偵查之指、證述（同上
    卷第14頁至第21頁、第51頁至第53頁、第63頁至第67頁）之
    情節，互核相符，並有搜索扣押筆錄（同上卷第23頁）、翻
    拍照片（同上卷第31頁）、刑事警察局指紋鑑驗書、亞東醫
    院之精神鑑定書（均附於本院卷）在卷可稽，復有扣案如主
    文所示之物，並經本院勘驗在卷（見本院96年2 月26日審判
    筆錄）等可佐。據上，被告所為如上之自白，核均與事實相
    符，可堪採信，本案事證積極明確，被告犯行，足以認定，
    應予以依法論科。
三、查扣案之西瓜刀經本院勘驗結果：扣案西瓜刀1 把，以尺測
    量刀刃長36公分，刀柄長11公分，構造完整無缺損，刀刃銳
    利等情（見本院97年2 月26日審判筆錄），是本諸一般生活
    經驗，該西瓜刀於客觀上足為傷害人之身體之西瓜刀，而足
    供兇器使用，無疑，被告甲○○攜帶該西瓜刀而為本件強盜
    犯行，核係犯刑法第330 條第1 項攜帶兇器強盜之加重強盜
    罪，以及同法第339 條之2 以不正方法利用自動付款設備詐
    欺罪；被告以1 強盜行為，同時侵害被害人丙○○、丁○○
    2 人之人身法益，為1 行為所犯，係異種想像競合犯，應從
    一重處斷；至被告對被害人丁○○強盜犯行部分，整體視之
    乃基於一個強盜犯行之接續行為所犯，此部份應僅認為實質
    上之1 罪；而被告先後在時間接續，空間緊密之聯繫，分次
    於自動付款機訛詐取得款項之行為，為接續性之行為，亦僅
    應論以實質上之1 罪。被告所犯如上所述2 罪，行為互異、
    犯意個別，應予分論併罰。又被告有如事實欄所載論罪科刑
    之執行紀錄，有本院97年2 月26日列印之臺灣高等法院被告
    前案紀錄表可按，是其於有期徒刑之執行完畢後，5 年以內
    再故意犯本件有期徒刑以上之2 罪，均為累犯，均應依刑法
    第47條第1 項之規定各加重其刑。爰審酌被告素行、犯罪動
    機、目的、手段、取得財物價值，所生危害程度、犯罪後尚
    知悔悟即時坦承犯行，態度非惡暨綜合其他偵審程序進行中
    之一切情狀等，分別酌情量處如主文所示之刑，並定其應執
    行之刑。至於被告方前於本院準備程序進行中，聲請就被告
    行為當時精神狀態一情，經本院循據聲請，於97年1 月15日
    解送被告前往財團法人亞東紀念醫院接受精神鑑定，經該院
    精神科專科醫師鑑定略謂：推估江員前述行為犯行當時，未
    因精神障礙而致有意思不自由之情形等情，有該院97年1 月
    15日精神鑑定報告書附於本院卷可參，復參酌被告前去自動
    提款機提領，其神情自若，毫無異樣，有該翻拍照片足佐（
    見偵查卷第31頁），並被告於本院程序進行中亦多次表示其
    精神很清醒等情，據上，因認被告行為時之心神或精神狀態
    均屬正常而無異樣，甚明。又扣案之西瓜刀1 支，為被告所
    有，供犯強盜罪所用之物，業據被告供承明確，應依刑法第
    38條第1 項第2 款規定，宣告沒收之。至扣案已使用過之土
    色包裝膠帶1 捆，係被告取自檳榔攤桌上之物，復無證據證
    明係被告所有，公訴人同主張不為沒收，是就此膠帶部分，
    應不為沒收之宣告；又扣案之啤酒及飲料鋁罐共4 個，核與
    本件被告所為犯行間，應不生關聯，要毋庸為沒收宣告，均
    附帶敘明。
據上論斷，應依刑事訴訟法第299 條第1 項前段，刑法第330 條
第1 項、第339 條之2 、第55條、第47條第1 項、第51條第5 款
、第38條第1 項第2 款，刑法施行法第1 條之1 ，判決如主文。
本案經檢察官吳文正到庭執行職務。
中    華    民    國    97    年    3     月    11    日
                  刑事第5 庭審判長法  官  陳財旺
                                  法  官  潘長生
                                  法  官  黎錦福
上列正本證明與原本無異。
如不服本判決，應於判決送達後10日內敘明上訴理由，向本院提
出上訴狀（應附繕本）， 上訴於臺灣高等法院。
                                  書記官  蔡麗春
中    華    民    國    97    年    3     月    11    日
附錄本案論罪科刑法條全文：
中華民國刑法第330條
（加重強盜罪）
犯強盜罪而有第321 條第1 項各款情形之一者，處7 年以上有期
徒刑。
前項之未遂犯罰之。
中華民國刑法第339條之2
（違法由自動付款設備取得他人之物之處罰）
意圖為自己或第三人不法之所有，以不正方法由自動付款設備取
得他人之物者，處3 年以下有期徒刑、拘役或1 萬元以下罰金。
以前項方法得財產上不法之利益或使第三人得之者，亦同。


司法院資訊處製作；財團法人民間司法改革基金會備份。
